# 是否为股份支付

提问人：cfj137 时间：2018-05-12 10:07:56
2017 年 9 月，根据股东会决议和修改后的公司章程规定，实际控制人A将其持有的B公司80.00%股权以800.00万元转让给实际控制人A全资控股的C公司，实际控制人A将其持有的B公司20.00%股权以200.00万元转让给合伙企业D。公司技术总监E持有合伙企业D42.50%股权，即间接持有B公司8.50%的股权。 2017 年 9 月B公司净资产为18,691,926.10元，每股净资产为1.87元，实际控制人A转让股权给合伙企业D的价格为 1 元/股，项目组认为转让价格低于转让时每股净资产，构成股份支付。
请问以上公司股东转让股份是否确认构成股份支付？

回答人：chenyiwei
如果该技术总监就是最终的激励对象，则其是基于特定身份获得低价股份的，应认定为股份支付。但需注意：股份支付中标的股份的授予日公允价值不是其每股账面净资产，而应依据《北京注册会计师协会专家委员会提示[2016]第 8 号——IPO企业股权激励工具关注的审计重点》中“四个维度”的表述确定。